# 中审众环研究 · 实务案例卷（ 2020 ）

提问人：xieheng8 时间：2023-10-13 09:30:34
请问谁有中审众环研究·实务案例卷（ 2020 ）
我邮箱564449552@qq.com
非常感谢

回答人：chenyiwei
可从以下地址下载：http://www.zszhcpa.cn/Articlesandpublishers/info.aspx?itemid=188目前正在修订中，争取尽快对外发布修订版。

提问人：chj2051985 时间：2023-10-16 07:58:18
修订版今年可以发布吗？

回答人：chenyiwei
目前正在修订中，争取年末或者明年初发布修订版。